【裁判字號】    98,交簡上,26
【裁判日期】    980417
【裁判案由】    公共危險
【裁判全文】
臺灣板橋地方法院刑事判決            98年度交簡上字第26號
上  訴  人
即  被  告  甲○○
上列上訴人因公共危險案件，不服本院九十七年度交簡字第六一
０六號中華民國九十七年十一月二十八日所為第一審簡易判決（
聲請簡易判決處刑案號：九十七年度偵字第二八九三五號），提
起上訴，本院管轄第二審之合議庭判決如下︰
    主  文
上訴駁回。
    事  實
一、本案經本院審理結果，認原審以上訴人即被告甲○○所為係
    犯刑法第一百八十五條之三服用酒類不能安全駕駛而駕駛罪
    ，判處有期徒刑二月，如易科罰金，以新臺幣一千元折算一
    日，其認事用法及量刑均無不當，應予維持，並引用如附件
    第一審刑事簡易判決書記載之事實、證據及理由。
二、上訴人即被告甲○○上訴意旨略以：伊係因小孩遭人打傷，
    聽力受損，至今仍須復健，且母親因病須受治療，外加經濟
    壓力重大，導致心情鬱悶難以釋懷，而鑄此大錯。伊承認犯
    罪，懇請鈞院審酌上情予以從輕量刑或為緩刑宣告之諭知云
    云。
三、按有關刑之量定，乃實體法上賦予法院得為自由裁量之事項
    ，倘原審法院量刑未逾越法律所規定之範圍，又無濫用權限
    之情形，即不得任意指摘為違法或不當。經查，原審審酌被
    告明知服用酒類，對意識能力具有不良影響，如酒後駕車，
    對一般往來之公眾及駕駛人自身皆具有高度危險性，竟漠視
    自身安危，且罔顧公眾安全，於服用酒類後其呼氣酒精濃度
    達每公升一‧二一毫克，已處於不能安全駕駛動力交通工具
    之狀態下仍騎乘機車行駛於公路，危害交通安全，惟犯後坦
    承犯行、態度良好等一切情狀而為量刑，再參以酒後駕車行
    駛於道路，極易發生交通事故，造成人員傷亡，家庭破碎，
    上訴人既自知家計負荷沈重，更應潔身自愛，注意酒後不能
    駕車之規定，是原審就被告所犯服用酒類不能安全駕駛而駕
    駛罪量處有期徒刑二月，併諭知如易科罰金之折算標準，並
    未逾越法律規定之範圍，且就犯罪所生之危害情事均予以考
    量，自難謂有何違法或量刑不當之處。從而，被告上訴為無
    理由，應予駁回。末按，緩刑之宣告與否，係屬實體法上賦
    予法院得為自由裁量之事項，法院行使此項職權時，除應審
    查被告是否符合緩刑之法定要件外，尚應受比例原則與平等
    原則等一般法律原則之支配，以期達成客觀上之適當性、相
    當性與必要性之價值要求。查本件被告雖符合緩刑之法定要
    件，然按「喝酒不開車，開車不喝酒」，業經交通與警政單
    位多次大力宣導，被告就此應有相當之認識，詎其明知飲酒
    後已不能安全駕駛，更甚者其呼氣酒精濃度高達每公升一．
    二一毫克，竟猶駕車行駛，顯心存僥倖，並缺乏尊重其他用
    路人生命、財產安全之觀念，是本院依職權裁量後認本件自
    不宜宣告緩刑，附此敘明。
據上論斷，應依刑事訴訟法第四百五十五條之一第一項、第三項
、第三百六十八條、第三百七十三條，判決如主文。
本案經檢察官顏妃琇到庭執行職務。
中    華    民    國    98    年    4     月    17    日
                 刑事第六庭  審判長法  官  潘翠雪
                                   法  官  楊明佳
                                   法  官  王士珮
以上正本證明與原本無異。
本件不得上訴。
                                   書記官  郭晉良
中    華    民    國    98    年    4     月    17    日


司法院資訊處製作；財團法人民間司法改革基金會備份。
